# 委托经营的合并报表问题

提问人：jester_shu 时间：2020-11-06 18:42:09
陈版您好，实际业务中遇到一个关于非全资子公司（90%控股）委托经营管理的合并报表问题，想请教：
委托方将90%控股的子公司全权委托给第三方经营，第三方可能是与委托方没有任何关联关系的独立第三方，也可能是该子公司的小股东。委托方与受托方通过合同约定将子公司全权委托给受托方管理，委托方将其享有的90%的权益全部交由受托方管理，委托方仅收取很少比例的管理费，受托方完全自主经营管理子公司（达到控制标准）。
但是，在签订委托管理合同前，委托方因官司诉讼问题，其持有该子公司的90%股权全部被法院查封冻结，那么请问委托方是否应该继续将该子公司纳入合并报表范围呢？如果子公司股权没有被查封，那情况又是怎样？
谢谢陈版！！

回答人：chenyiwei
建议关注以下几点：
1 、该托管的目的是什么？为何委托方仅收取很少比例的管理费？是否仅仅为了避免将受托方的亏损纳入合并报表？如果委托方明知受托方亏损的，则在无托管报酬的情况下为何愿意接受委托？
2 、托管期限多长？托管期满后将如何处理？受托方是否确定将收购目标企业的股权？如果是，收购价格如何确定，与受托方的托管业绩是否相关？
3 、关注授权范围与委托期限长短的关系是否合理。在某些情况下，虽然名义上受托方被授予了广泛的权力，但在托管期限较短的情况下，如果受托方被授予了中长期投融资决策权，其决策的影响将超出托管期限，而委托方又对这些权力的行使不加干预，则是不合逻辑的。这种情况下要考虑事实上受托方可自主行使的权限的范围。
4 、如果委托方或受托方是证监会监管范围内的企业，则要考虑《中国证监会会计部 2017 年会计监管协调会——具体会计问题监管口径》中的以下表述：“一致行动人协议同委托受托经营业务具有一定相似性，都应按照准则规定的控制三要素判断是否具有控制。一致行动协议带有期限，很可能表明公司无法对被投资公司重大资产的购置、处置、投融资等可能对被投资公司价值具有重大影响的业务进行决策，无法决定该权力的处置及转让，不能通过行使权力获得重大可变回报，不应认定对被投资公司拥有控制”。因为托管和一致行动在很多方面相似，故要考虑监管意见的影响。
5 、如果受托方不是少数股东，则是什么原因，少数股东为何接受这一安排。